# 国资委无偿划转股权，被划转方净资产为负数合并时怎么处理

提问人：通山 时间：2017-01-19 20:03:01
请教陈版，1.国资委无偿划转A公司给B，由于A公司净资产为负数，B个别财务报表对A的长期股权投资为 0 ，期末B在合并A的时候怎么处理，依次冲减B的资本公积、盈余公积、未分配利润吗？2.集团内D、E同受C公司控制，D将其子公司F按对价出售给E，属于同一控制下企业合并，由于F的账面净资产是负数，E没有资本公积和盈余公积，故E个别财务报表按支付的对价冲减未分配利润，期末E合并F时怎么处理，恢复F公司留存收益时还是用资本公积恢复吗？

回答人：chenyiwei
在你的两个案例中，合并方个别报表层面对被合并方的长期股权投资均为零，此时可直接将合并方与被合并方的报表按“相同项目相加”的原则简单加总，再将被合并方的实收资本转入合并报表层面的资本公积即可，无需其他合并抵消处理。当然内部往来和内部交易还是按正常方式予以抵销。

提问人：通山 时间：2017-02-03 23:59:29
谢谢陈版，对于案例一中的处理有点疑问，直接将合并方与被合并方的报表按相同项目相加，再将被合并方的实收资本转入合并报表层面的资本公积，被合并方报表存在资本公积，这部分资本公积也是简单汇总吗？

回答人：chenyiwei
一般情况下，只要该部分资本公积最初不是合并方投入形成的，都可以这样处理。

提问人：通山 时间：2017-02-04 10:52:24
谢谢陈版，案例一无需调整期初数，直接将合并方与被合并方的报表按相同项目相加，再将被合并方的实收资本转入合并报表层面的资本公积，对于被合并方的期初未分配利润最后反映在所有者权益变动表的中的哪一项里？

回答人：chenyiwei
如果不调整期初数，则被合并方的期初未分配利润就会体现为对期初资本公积的调整。因为被合并方的前期损益并未体现在合并方的报表中，自然也就不存在由前期损益滚存形成的留存收益。

提问人：通山 时间：2017-02-04 14:20:38
如果直接将合并方与被合并方的报表按相同项目相加，再将被合并方的实收资本转入合并报表层面的资本公积，则被合并方的未分配利润是直接加过来了的，而期初是数据没有调整、期初的未分配利润没有变，这个时候合并的资产负债表和利润表之间的勾稽就差了被合并方的期初未分配利润

回答人：chenyiwei
是的，这种情况下被合并方的期初未分配利润应并入资本公积。

提问人：通山 时间：2017-02-04 14:21:37
谢谢陈版，用个实例在阐述一下上述案例。假设A实收资本 100 万元、资本公积 500 万元、未分配利润-1000万元；B实收资本 5000 万元、资本公积 500 万元（其中：资本溢价 300 万元、其他资本公积 200 万元）、盈余公积 80 万元、未分配利润-100万元。 2016 年将A无偿划转给B，A是事业单位改制的，请问合并时怎么处理？

回答人：chenyiwei
这种情况就是同一控制下合并的常规处理（除了被合并方净资产为负数以外）。但奇怪为何不需要调整B的合并报表的年初数？

提问人：通山 时间：2017-02-05 21:01:26
划转时A公司并不是集团内公司也不是国资委的所属的监管企业，故认为不属于同一控制下的企业合并

回答人：chenyiwei
划入时B的个别报表层面确认的长期股权投资为零；合并报表层面按划入日的净资产账面价值全部冲减资本公积，留存收益从划入日开始累积。

提问人：通山 时间：2017-02-08 15:48:31
谢谢陈版，请问冲减的资本公积只能是资本溢价吗？资本溢价不足冲减的依次冲减盈余公积和未分配利润吗？

回答人：chenyiwei
是。